【裁判字號】    97,簡上附民,3
【裁判日期】    971117
【裁判案由】    損害賠償
【裁判全文】
臺灣澎湖地方法院刑事附帶民事訴訟判決  97年度簡上附民字第3號
附民原告    丙○○
            乙○○
附民被告    甲○○
上列被告甲○○因本院97年度簡上字第4號恐嚇案件，經原告提
起附帶民事訴訟，本院判決如下：
    主      文
被告應給付原告丙○○、乙○○各新台幣貳仟元，及均自民國九
十七年九月二十五日起至清償日止，按週年利率百分之五計算之
利息。
原告其餘之訴駁回。
    事實及理由
甲、兩造爭執要旨
一、原告起訴主張：被告甲○○於民國96年4月28日下午2時許，
    在原告丙○○父子澎湖縣馬公市○○路149巷住處外，因拆
    除屋頂隔板事宜與丙○○父子發生口角，即基於恐嚇之犯意
    ，向渠等恫稱：要潑汽油點火等語，致丙○○父子心生恐懼
    。原告2人因被告之恐嚇行為精神受到極大的痛苦，爰請求
    被告賠償原告2人各新台幣（下同）2萬元之慰撫金；且原告
    乙○○所經營之彩券行也因被告之恐嚇行為，使得客戶不敢
    前來，造成營業損失共6萬元，為此本於侵權行為之法律關
    係，起訴請求被告賠償上開金額暨精神慰撫金共計10萬元。
    並聲明：(1)被告應給付原告2人各5萬元，及均自起訴狀繕
    本送達被告之翌日起至清償日止，按年息百分之5計算之利
    息。(2) 原告願供擔保，請准宣告假執行。
二、被告則辯稱：被告並無恐嚇之意，原告之前也說不會告被告
    ，原告應未受到精神痛苦，也沒有營業損失，被告不同意原
    告請求損害賠償云云。
乙、得心證之理由
一、按附帶民事訴訟之判決，應以刑事訴訟判決所認定之事實為
    據，刑事訴訟法第500條前段定有明文。查本件被告確有如
    上開時地恐嚇原告之行為，已據本院以97年度簡上字第4號
    刑事判決認定在案，則本件民事求償部分，自應以此為判斷
    之基礎，此點合先敘明。
二、次按，不法侵害他人身體、健康、名譽、自由、信用、隱私
    、貞操，或不法侵害其他人格法益而情節重大者，被害人雖
    非財產上損害，亦得請求賠償相當之金額，民法第195條第
    一項定有明文；又按上列「健康」一項包含生理上之健康及
    心理上之健康，則對於他人心理上予以打擊，應屬不法侵害
    他人健康之範疇，自有上開規定之適用。本件被告以要潑汽
    油點火之言語恐嚇原告2人，致原告2人於心理上產生畏怖之
    失衡狀態，自應認被告已不法侵害原告2人之健康，是以原
    告訴請被告賠償非財產上之損害，自屬有據。本院斟酌兩造
    為鄰里關係，長年感情不睦，雙方迭有糾紛並多次涉訟，原
    告等因被告此次之恐嚇行為所受之精神上痛苦應不至甚為嚴
    重，又原告丙○○目前無業，原告乙○○目前經營彩券行，
    月收入4、5萬元，被告為家庭主婦等一切情狀，認原告等2
    人請求被告賠償其等各2萬元之精神損害賠償，尚屬過高，
    應酌減為各2000元。至於原告主張被告之行為造成其營業損
    失云云，並未能舉證以實其說，自不足採信。
三、綜上所述，原告2人請求被告各賠償其等2千元，及自起訴狀
    繕本送翌日即自97年9月25日起，至清償日止，按年息百分
    之5計算之利息部分為有理由，應予准許；原告逾此範圍之
    請求，則屬無據，為無理由，應予駁回。
四、原告陳明願供擔保請准宣告假執行，但本件係附帶於二審刑
    事之判決，且上訴所得受之利益未逾150萬，不得再上訴第
    三審，判決後即告確定，具有執行力，毋待假執行之宣告以
    實現其效果，故本院並無就原告勝訴部分准予假執行之必要
    。而敗訴部分假執行之聲請，本因訴之駁回失所依附，附此
    敘明。
五、結論：原告之訴，為一部有理由，一部無理由，依刑事訴訟
    法第502條，判決如主文。
中    華    民    國    97    年    11    月    17    日
                  刑事庭  審判長法  官  管安露
                                法  官  李宛玲
                                法  官  陳順輝
以上正本證明與原本無異。
本判決不得上訴。
中    華    民    國    97    年    11    月    17    日
                                書記官  莊茹茵


司法院資訊處製作；財團法人民間司法改革基金會備份。
